【裁判字號】    95,上易,328
【裁判日期】    950504
【裁判案由】    恐嚇取財等
【裁判全文】
臺灣高等法院臺中分院刑事判決         95年度上易字第328號
上  訴  人
即  被  告  甲○○
上列上訴人因恐嚇取財等案件，不服臺灣彰化地方法院94年度易
字第1245號中華民國94年12月29日第一審判決（起訴案號：臺灣
彰化地方法院檢察署94年度偵字第4803號），提起上訴，本院判
決如下：
    主  文
上訴駁回。
    事  實
一、甲○○前因竊盜案件，經臺灣高雄地方法院以該院九十一年
    度易字第二二二號判決判處有期徒刑一年二月，復經臺灣高
    等法院高雄分院於民國九十一年三月二十九日，以該院九十
    一年度上易字第三九二號判決上訴駁回確定，嗣入監服刑，
    甫於九十二年七月二十五日執行完畢。緣甲○○前於九十四
    年六月十七日某時許，在彰化縣田中鎮○○路之不詳地點，
    明知真實姓名、年籍資料均不詳綽號「二撇」者之成年人所
    交付之車牌號碼2S－9106號自用小客車，係「二撇」者所竊
    取，為財產犯罪所得之贓物（該自用小客車為丙○○所有，
    車上並未留下任何車主資料及聯絡電話，於九十四年六月十
    五日凌晨二時許，在彰化縣福興鄉○○路○段六號對面遭綽
    號「二撇」者竊取），甲○○見該車失竊地點距離其住處甚
    近，遂起意想要在附近住戶逐戶詢問是否有人失竊，竟基於
    意圖為自己不法所有之犯意（按綽號「二撇」者與甲○○就
    恐嚇取財犯行，是否有共同意圖為自己不法所有之犯意聯絡
    及行為分擔，依現有卷證無法證明），先於同（十七）日將
    近十九時許，在彰化縣福興鄉○○路○段六號丙○○所經營
    「迪生安親班」內，向丙○○恫稱：其友人綽號「二撇」者
    於日前花新台幣（下同）三萬元買到上開失竊車輛；如不馬
    上牽回來，會被解體（台語稱「殺肉」）等恐嚇之言語，致
    使丙○○因而心生畏懼，認為如不依從甲○○之相關指示辦
    理，其所有之上開失竊車輛將有遭受解體之虞，最終只能同
    意以三萬多元作為贖車代價，並約定交付上開失竊車輛後始
    交付贖金後，丙○○乃交付該車輛之汽車鑰匙一支予甲○○
    ，委其將上開失竊車輛開回。甲○○離開後並自同日十八時
    五十八分三十六秒起，接續多次以其所有行動電話（摩托羅
    拉廠牌）0000000000號撥打予丙○○所使用0000 000000號
    行動電話，告知丙○○相關之財物要在當晚交付，否則拖到
    明天的話，車子就會被解體等語，並要丙○○等候指示，藉
    此強化其恐嚇言詞恫嚇之效力。甲○○見聯繫過程順利，遂
    在彰化縣溪湖鎮區某不詳旅社前，收受綽號「二撇」者交付
    之上開失竊車輛，並現實支配管領之，於同日二十時十分許
    ，駕駛上開失竊車輛返回「迪生安親班」前，經據報前來之
    員警盤查而查獲，並查扣上開失竊車輛及鑰匙一支（均已發
    還）與甲○○所有之0000000000號行動電話一支，甲○○始
    未得逞。
二、案經彰化縣警察局鹿港分局報請臺灣彰化地方法院檢察署檢
    察官偵查起訴。
    理  由
一、訊據被告甲○○對於車牌號碼2S－9106號自用小客車，係「
    二撇」者所竊取，為財產犯罪所得贓物之事實及上開時間有
    到被害人丙○○所經營「迪生安親班」內，告知上情等事實
    ，固坦承不諱，惟矢口否認有何收受贓物及恐嚇取財犯行，
    辯稱：我只是幫丙○○之忙云云。經查：
  (一)上開事實業據證人即被害人丙○○先後於警詢、偵查及原審
    審理中證述在卷，此外並有車輛車牌失竊資料個別查詢報表
    ─查詢車輛認可資料、車輛車牌失竊作業─查獲車輛認可資
    料、扣押物品、扣押物品目錄表、贓物認領保管清單一紙、
    車輛照片二張及0000000000號行動電話雙向通聯紀錄一份可
    資佐證。
  (二)雖被告以上揭情詞置辯，惟被告所述綽號「二撇」者始終無
    法提供其真實姓名、年籍資料及聯絡電話供檢察官偵查或法
    院調查，以實其說。何況被告於原審準備程序中供稱：綽號
    「二撇」者和伊已八年多不曾看過（見原審卷第十七頁），
    為何一見面，綽號「二撇」者就聊起本案車輛係伊竊取，準
    備要載去解體云云等違法之事情。且所謂六千元之紅包，係
    給付綽號「二撇」者，抑或被告之「走路工」先後於警詢、
    偵審中供述有所不同，再者，被告若真是幫忙被害人丙○○
    找回失車，為何又心虛地特別叮嚀被害人丙○○不要報案。
    凡此種種疑義，被告均無從合理說明，足見所辯應係事後卸
    責之詞，不足採信。本件事證明確，被告犯行堪以認定，應
    依法論科。
二、核被告所為，係犯刑法第三百四十九條第一項之收受贓物罪
    及同法第三百四十六條第三項、第一項之恐嚇取財未遂罪。
    被告已著手恐嚇取財行為之實施，未生取財之結果，為未遂
    犯，依刑法第二十六條前段之規定，按既遂犯之刑減輕其刑
    。又被告所為上開二罪間，有方法目的之牽連關係，應從一
    重之恐嚇取財未遂罪處斷。被告前因竊盜案件，經臺灣高雄
    地方法院以該院九十一年度易字第二二二號判決判處有期徒
    刑一年二月，復經臺灣高等法院高雄分院於九十一年三月二
    十九日，以該院九十一年度上易字第三九二號判決上訴駁回
    確定，嗣入監服刑，甫於九十二年七月二十五日執行完畢，
    有臺灣彰化地方法院檢察署刑案資料查註紀錄表、臺灣高等
    法院被告全國前案紀錄表各一份在卷可考，其於五年以內再
    犯本件有期徒刑以上之罪，為累犯，應依刑法第四十七條之
    規定，加重其刑，並依刑法第七十一條第一項之規定，先加
    後減之。原審以被告罪證明確，因之適用刑法第三百四十六
    條第三項、第一項、第三百四十九條第一項、第五十五條、
    第二十六條前段、第四十七條等規定，並審酌被告之素行、
    犯罪之動機、目的係為圖私利、意圖取他人不法利益之犯罪
    手段、雖未得手，然而對社會治安、被害人之人身安全所生
    之損害不小，及其犯罪後之態度等一切情狀，量處被告有期
    徒刑十月，核其認事用法並無不當，量刑亦堪稱妥適。被告
    提起上訴，猶執陳詞否認犯罪，其上訴非有理由，應予駁回
    。至扣案之摩托羅拉廠牌手機一支（含0000000000號SIM卡
    壹枚）為被告所有供犯罪所用之物，爰依法併予宣告沒收之
    。
據上論斷，應依刑事訴訟法第三百六十八條，判決如主文。
本案經檢察官乙○○到庭執行職務。
中    華    民    國    95    年    5    月     4     日
            刑事第七庭  審判長法  官  林  榮  龍
                              法  官  江  錫  麟
                              法  官  許  秀  芬
上列正本證明與原本無異。
不得上訴。
                              書記官    瑞  芳
中    華    民    國    95    年    5    月    5      日
附錄本案論罪科刑法條：
刑法第346條：
意圖為自己或第三人不法之所有，以恐嚇使人將本人或第三人之
物交付者，處6月以上5年以下有期徒刑，得併科1千元以下罰金
。
以前項方法得財產上不法之利益，或使第三人得之者，亦同。
前二項之未遂犯罰之。
刑法第349條：
收受贓物者，處 3 年以下有期徒刑、拘役或 500 元以下罰金。
搬運、寄藏、故買贓物或為牙保者，處 5 年以下有期徒刑、拘役
或科或併科 1 千元以下罰金。
因贓物變得之財物，以贓物論。
                                                      Ａ


司法院資訊處製作；財團法人民間司法改革基金會備份。
